【裁判字號】    89,易,4719
【裁判日期】    900208
【裁判案由】    傷害
【裁判全文】
臺灣板橋地方法院刑事判決                        八十九年度易字第四七一九號
    公  訴  人  臺灣板橋地方法院檢察署檢察官
    被      告  乙○○
                丙○○
右列被告因傷害案件，經檢察官提起公訴（八十九年度偵字第一七九○一號），本院
判決如左：
    主  文
乙○○傷害人之身體，處拘役參拾日，如易科罰金以佰元折算壹日，延長線壹條沒
收。
丙○○傷害人之身體，處拘役參拾日，如易科罰金以佰元折算壹日。
    事  實
一、丙○○為台北縣新莊市○○路一五二巷廿一號一樓美髮店店長，乙○○為上址四
    樓住戶，以撿拾垃圾為生，並將垃圾、餿水桶擺放在美髮店旁，丙○○於民國八
    十九年八月十九日上午九時許，因懷疑乙○○在其美髮店前潑灑尿液，即與不詳
    年籍姓名之男女四名，至上址四樓與乙○○理論，丙○○、乙○○二人隨即發生
    口角，乙○○即基於普通傷害之故意，持家中延長線毆打上樓查看之店員甲○○
    ，致甲○○受有臉部裂傷、肩部挫傷、胸部、脛部瘀傷、左前臂裂傷、右手腕瘀
    血腫傷、左大腿裂傷等傷害，丙○○見狀亦基於普通傷害之故意，上前拉扯乙○○，造成乙○○受有左額骨裂傷、左手擦傷等傷害。
二、案經甲○○、乙○○分別訴由台北縣警察局新莊分局報請台灣板橋地方法院檢察
    署檢察官偵查起訴。
    理  由
一、訊據被告乙○○、丙○○均矢口否認傷害之犯行，被告乙○○辯稱：係因丙○○
    與四、五人共同圍毆伊，伊基於自衛，才拿家中之延長線亂打云云，被告丙○○
    辯稱：係因乙○○於上午時，持尿液向其店前潑灑，伊上樓與乙○○理論，乙○○竟持延長線毆打甲○○，伊才會與乙○○拉扯云云。然查，右揭犯罪事實，業
    據被告丙○○、乙○○於警訊及偵查中坦承不諱，核與告訴人甲○○於警訊及本
    院審理時指訴之情節相符，並有乙○○、甲○○二人受有事實欄所載傷害之診斷
    證明書影本二紙附卷可稽，被告乙○○、丙○○上開所辯顯係卸責之詞，不足採
    信，本件事證明確，被告乙○○、丙○○二人犯行均堪認定。
二、核被告乙○○、丙○○二人所為，均係犯刑法第二百七十七條第一項之傷害罪。
    爰審酌被告乙○○、丙○○二人素無前科之品行、竟因細故出手之犯罪動機、目
    的、手段、被害人之傷勢，所生危害及犯罪後之態度等一切情狀，分別量處如主
    文所示之刑，並均諭知易科罰金之折算標準，以資懲戒。被告乙○○所有之延長
    線壹條，係其用以犯本件傷害罪所用之物，應依法宣告沒收。
據上論斷，應依刑事訴訟法第二百九十九條第一項前段，刑法第二百七十七條第一項
、第四十一條第一項、第三十八條第一項第二款，罰金罰鍰提高標準條例第一條前段
、第二條，判決如主文。
本案經檢察官陳孟黎到庭執行職務
中      華      民      國      九十      年      二      月      八    日
                                  臺灣板橋地方法院刑事第一庭
                                      法  官    胡  堅  勤
右正本證明與原本無異。
如不服本判決，應於判決送達後十日內，向本院提出上訴狀。
                                      書記官    劉  文  美
中      華      民      國      九十      年      二      月      八    日
附錄本案論罪科刑法條全文：
刑法第二百七十七條
傷害人之身體或健康者，處三年以下有期徒刑、拘役或一千元以下罰金。
犯前項之罪因而致人於死者，處無期徒刑或七年以上有期徒刑，致重傷者，處三年
以上十年以下有期徒刑。


司法院資訊處製作；財團法人民間司法改革基金會備份。
